臺灣高等法院臺中分院民事判決　九十年度上字第五○一號
　　上　訴　人　甲○○
　　被　上訴人　乙○○
右當事人間請求給付承攬報酬事件，上訴人對於中華民國九十年八月二十二日臺灣南
投地方法院八十九年度訴字第八四九號第一審判決提起上訴，本院判決如左：
      主      文
上訴駁回。
第二審訴訟費用由上訴人負擔。
      事      實
甲、上訴人方面：
一、聲明：求為判決：（一）原判決廢棄。（二）被上訴人應給付上訴人新臺幣（下
    同）一百四十四萬元，及自民國八十九年十二月二十一日起至清償日止，按年息
    百分之五計算之利息。（三）並願供擔保，請准宣告假執行。
二、陳述：除引用原判決書之記載外，補稱：
（一）、被上訴人於八十九年八月二十四日向南投縣埔里鎮農會申請九二一地震重建
        專案貸款三百萬元，並於同年九月二十八日核准貸款，核准金額為二百五十
        萬元，並於八十九年十月六日以上訴人承攬興建之南投縣埔里鎮○○段七四
        ０地號土地上之二樓SRC造二層房一棟（以下稱系爭建物）設定抵押權登記
        ，被上訴人申請金額為三百萬元，係因核貸金額會照造價比例減少，足證本
        件承攬契約金額應高於三百萬元。況一般金融機構辦理放款金額，通常依標
        的物價值之六、七成左右核貸，故以上開埔里鎮農會實際核貸之總金額為二
        百五十萬元推估，系爭建物之造價應在三百六十萬元至四百二十萬元之間。
        上訴人係從事營造業之商人，絕不可能於營造之初即明白約定重大虧本之條
        件，將一坪四萬多元之鋼筋鋼骨結構建築，以近一半之虧損價格每坪二萬八
        千元承作，以上訴人在原審稱：「我有跟被上訴人（即被上訴人）說他如果
        介紹一戶，我就退房屋總價的百分之三佣金給他。」始與常情相符。
（二）、退而言之，縱認應依被上訴人主張之工程契約書作為規範兩造承攬關係之依
        據，惟依該契約書第三條約定，除記載工程總價二百零四萬元、營業稅十萬
        二千元外，尚記載：「工程結算總價按照實做實算計算之」，足證該契約之
        工程總價亦非二百零四萬元，無法證明系爭房屋之每坪造價為二萬八千元。
        另依該契約第二十一條記載：「本契約書訂立至完工之間物價漲跌，依訂立
        日之物價指數與完工之物價指數之增減，由雙方協議定之。」，其工程款亦
        顯非二百零四萬元。本件兩造約定系爭房屋每坪造價為三萬八千元，嗣因九
        二一地震後SRC 建材漲價，故應依物價調漲幅度百分之十三調整工程款，再
        加上百分之五營業稅，依此計算系爭房屋工程總款為三百四十四萬七千三百
        五十六元（38000元×76.46坪×[1+13%]×[1+5%]＝0000000元）。
三、證據：除引用原審立證方法外，補聲請囑託臺灣省建築師公會會同勘驗系爭建物
    及鑑定系爭建物工程總價；並向臺灣省營建公會函詢於九二一大地震後，SRC（
    鋼構、鋼筋、水泥、鋼網）之平均漲幅﹖並請求訊問證人彭肇基、黃文坤、徐雅
    仁、林季敏。
乙、被上訴人方面：
一、聲明：求為判決：（一）上訴駁回。（二）第二審訴訟費用由上訴人負擔。（三
    ）、若受不利之判決，被上訴人願供擔保請准宣告免於假執行。
二、陳述：除引用原判決書之記載外，補稱：
（一）、本件之工程，因上訴人於八十九年九月二十三日無故停止施工，經被上訴人
        於同年十一月十三日發函催告續行施工。上訴人收受上開催告函後置之不理
        ，被上訴人乃又於八十九年十一月二十三日發存證信函終止雙方所訂之工程
        契約，是系爭工程契約既經合法終止，上訴人卻本於承攬契約之法律關係請
        求被上訴人給付工程款，應屬無據。
（二）、台灣省建築師公會雖就系爭建物予以鑑定，並認定該系爭建物之工程造價不
        含稅金、利潤為新台幣三百一十萬四千一百零九元，上訴人並據此而主張兩
        造之約定之價格絕非工程契約書上所載之價格云云。然查：證人林明賓、陳
        明章等人在原審及證人即里長陳啟賢在　鈞院審理時，均大致證稱：被上訴
        人為上訴人辦了三次的說明會，上訴人有說不會比別人貴，品質也會比別人
        好，且要將為被上訴人蓋的房子當樣品屋等語。足以證明上訴人應係利用被
        上訴人當時係身為里長，乃委請被上訴人為其辦理說明會，並藉機為其廣為
        宣傳，以爭取生意而降低價格。另再參以上訴人於原審時亦陳稱：「．．．
        我有跟被上訴人說他如果介紹一戶我就退房屋總價的百分之三佣金給他．．
        ．。」等語（見原審九十年四月二十五日筆錄），雖上開陳述與事實不符 (
        因被上訴人根本未收取任何佣金，故曾就此部分提出誹謗之告訴），惟亦足
        以推知上訴人當時即曾考慮以較一般之價格為低之價格與被上訴人訂約，以
        誘引被上訴人為其辦說明會及願意將所建之房屋當樣品屋。
（三）、本件之工程合約兩造原係口頭約定，嗣因上訴人施工之品質及進度等事項，
        屢遭被上訴人及里民質疑，被上訴人為保權益，乃屢向上訴人要求下，雙方
        嗣後乃訂立工程契約書以為遵守。而訂約時，係由上訴人持僅填妥工程名稱
        地點及總工程費之契約書（其他部分則均空白）至被上訴人住處，經被上訴
        人查閱總工程費無誤後，方在契約書內之業主欄及契約書最後立契約書人處
        用印蓋章（並未簽名）。上訴人當時又向被上訴人表示尚須辦理其他手續須
        再使用印章及契約書，被上訴人不疑有他，而將印章及工程契約書由上訴人
        攜離。被上訴人本以為上訴人應會於契約書內當事欄內蓋章，然嗣後從代書
        徐雅仁處取回契約書後，方知上訴人係以鈞榮營造公司之名義與被上訴人訂
        約，徐代書並影印一份鈞榮營造公司寄該份工程契約書之信封予被上訴人。
        此除足以證明上訴人與鈞榮營造公司甚為孰識外，亦足以證明證人彭肇基謂
        係由伊與被上訴人訂約，上訴人全不知情係不實之言，無足憑信。參以彭肇
        基先生係一繪圖員，其工作僅在為人繪製建築圖，惟其卻替上訴人簽訂工程
        契約書，實令人難以想像及質疑其證詞真實性。縱退步言之，認該契約書非
        由本件上訴人親自與上被上訴人簽立，然據彭肇基證詞，因該契約係上訴人
        授權彭肇基前向去鈞榮公司借牌，而商議借用該公司名義訂立，彭肇基既為
        上訴人之代理人，該契約之法律效果依法自應對上訴人直接發生效力，不容
        上訴人事後任意否認。又上訴人於委由律師對被上訴人所發函文中，亦明載
        ：「本人隨即透過彭肇基先生向鈞榮公司商議，並獲得該公司同意以其名義
        繼續未完成之工程」等語，亦足徵彭肇基確為本件上訴人之代理人無誤。再
        倘上訴人仍欲堅稱系爭以鈞榮公司名義所訂立之二百零四萬元契約對上訴人
        不生效力，則因本件建造執照所載之營造人為鈞榮公司，工程契約係載承攬
        人為鈞榮公司，工程款發票係亦由鈞榮公司所開立，本件上訴人並非工程承
        攬人，其提起本件給付承攬報酬，豈非當事人不適格？由此可見，本件上訴
        人一方面否認以鈞榮公司名義訂立之系爭契約之效力，一方面又以向鈞榮公
        司借牌施工之實際營造人自居請求付款，實屬矛盾至極。
三、證據：除引用原審立證方法外，補提請款單一份、信封及掛號函件收據各一紙、
    律師函一件、廣告單一份、回證四張、存證信函一份、臺灣南投地院民事判決書
    一份（均影本）為證。並聲請訊問證人林明賓、陳明章、楊智斐、陳啟賢、賴登
    堂、林輝彰。
      理      由
一、本件上訴人起訴主張：被上訴人於八十九年初與上訴人以口頭約定方式訂立承攬
    契約，由上訴人興建系爭建物，面積共計七六點四六坪，每坪造價三萬八千元，
    嗣後因SRC 建材漲價百分之十三，應以漲價後之價格計算工程總價，再加上百分
    之五營業稅後，本件工程總價款應為三百四十四萬七千三百五十六元，上訴人於
    八十九年三月六日開始施工，施工期間被上訴人雖曾先後分四期匯入共計二百萬
    元之工程款，然於八十九年九月二十四日承攬工程已接近完工之際，上訴人偕同
    訴外人即工地負責人黃文坤到被上訴人家依約商談因物價上漲而增加之費用及另
    外追加之工程款時，被上訴人竟拒絕依工程進度支付剩餘之工程款一百四十四萬
    元，迭經催討，被上訴人均拒不給付，爰依承攬契約之法律關係提起本件訴訟等
    情。求為命被上訴人如數給付，並加付法定遲延利息之判決。
二、被上訴人則以：上訴人於九二一大地震後，為圖承攬災區房屋之重建及整修工程
    ，乃印製廣告單自行毛遂自薦到擔任里長之被上訴人家中，向被上訴人表示願以
    優惠價格二百零四萬元，含稅則為二百十四萬二千元之價格，為被上訴人重建房
    屋，並請被上訴人代為向鄰里多方宣傳，被上訴人因原有房屋遭地震震毀確有重
    建房屋之需要，乃同意以總價二百零四萬元之價額委由上訴人重建，詎被上訴人
    於按期給付工程款二百萬元之後，上訴人竟於八十九年九月二十三日無故停工，
    致系爭房屋之水塔、馬桶、四周水溝、大門前地磚等工程尚未完工，現場之廢棄
    土亦未予清除，至系爭房屋已完成之部分，則有牆面漏水之現象，本件被上訴人
    雖僅給付二百萬元予上訴人，惟因被上訴人在工程期間代墊十三萬三千九百三十
    五元之工程款予廠商及工人，另上訴人未完成由被上訴人另委託他人完工之工程
    款有十一萬八千六百六十四元，是實際上被上訴人除支付二百萬元予上訴人外，
    另已代墊二十五萬二千五百九十九元工程款，合計被上訴人已支付二百二十五萬
    二千五百九十九元工程款，已超過應給付之工程款，上訴人自不得再向被上訴人
    請求給付工程款。另因被上訴人於八十九年九月二十三日無故停工，被上訴人乃
    於八十九年十一月十三日函催上訴人繼續施工，上訴人置之不理，被上訴人乃於
    同年十一月二十三日以存證信函向上訴人為終止雙方承攬契約之意思表示，本件
    契約既經終止，上訴人即不得再本於承攬契約請求被上訴人給付工程款，資為置
    辯。
三、經查，上訴人主張其於八十九年初與被上訴人以口頭約定方式訂立承攬契約，由
    上訴人為被上訴人興建系爭建物，面積共計七六．四六坪，雙方約定自同年三月
    六日開始施工，上訴人應按圖施工，被上訴人則需依工程進度付款，及本件工程
    原係以正振營造有限公司（以下稱正振公司）名義施工，於同年六月十三日改以
    鈞榮營造有限公司（以下稱鈞榮公司）名義繼續施工，及被上訴人先後匯四期工
    程款合計二百萬元予上訴人之事實，為兩造所不爭執，並有埔里鎮農會匯款委託
    書證明聯影本四份附在原審卷（原審卷一０九頁）為證，堪信為真實。是本件所
    應審究者為系爭契約之工程總價究為上訴人主張之三百四十四萬七千三百五十六
    元，或被上訴人抗辯之二百零四萬元﹖及上訴人請求被上訴人再給付工程款是否
    有理由？
四、上訴人主張系爭契約工程總價為三百四十四萬七千三百五十六元之事實，係以工
    程契約書、工程預算單及竣工圖影本各一份為證。惟查：上訴人提出之工程合約
    書上記載之工程總價為三百八十萬九千三百，立契約人為被上訴人及訴外人鈞榮
    營造有限公司，簽約日期為八十九年五月十日，而工程預算單上所載之日期則為
    一九九九年十一月七日、總計價格則為三百六十六萬零三百三十九元，依其日期
    記載均為兩造口頭訂立承攬契約後所為，工程總價亦均與上訴人主張之金額不相
    符，該份契約之真實性即有可疑。(2)再查，證人即設計系爭房屋之建築師彭肇基
    在原審證稱：「我是本案的設計建築師，所有合約書均是我處理，當初訂合約書
    是為了讓被告（即被上訴人，下同）借錢，才會由我找鈞榮公司簽約。」（見原
    審卷五四頁），在本院證稱：「我在建築師事務所擔任繪圖設計，當初設計這個
    案件剛開始上訴人找我設計，我就辦理設計申請，受委託人是被上訴人，設計費
    （含製圖費、規費）好像是八萬元，建築執照核准才興建，建築費用總價多少我
    不知道，．．．當初沒有談每坪建造費多少，只有說要蓋SRC 造，我也不知道每
    坪建造費用多少。據我瞭解總價較少那份契約是要鈞榮營造公司簽證使用，省被
    上訴人發票稅金，那是上訴人借牌的，九二一地震後可以先用合約書貸款，所以
    我拿給被上訴人，國稅局課稅標準一坪是二萬八千元（國稅局有一張課稅標準表
    ），契約書工程總價二０四萬元誰寫的我不知道，．．．我只有拿一份給被上訴
    人，二０四萬元合約書被上訴人無法向銀行借到所想要的錢，所以徐雅仁代書才
    跟我要鈞榮營造公司的電話，徐代書並與鈞榮公司林小姐講，再製作另一本三百
    八十萬九千三百元合約書向銀行貸款使用，實際情形代書徐雅仁比較清楚。．．
    」、「被上訴人當初要先辦理一五０萬元無息貸款，我才拿那份二０四萬元合約
    書給他去辦理無息貸款。」等語（見本院卷一００、一０一頁）。證人即鈞榮營
    造公司之負責人林季敏在原審證稱：「我是鈞榮公司的負責人，我只認識彭肇基
    ，我不認識原告（指上訴人，下同），是因彭肇基要我幫忙訂每坪二萬八千元的
    約，因一般承攬工程都會先開發票，所以先開五十萬元的發票，沒有收現金，後
    來徐代書有修改契約，我就幫忙蓋章以方便被告貸款。」，在本院證稱：「．．
    ．第一份契約是彭肇基請我幫幫忙，他說那邊是災區，我以稅捐處每坪二萬八千
    元核稅標準的契約供他參考，第二份契約書是徐代書打電話說金額不夠，我說不
    認識徐代書，我打電話向彭肇基求證，彭肇基說代書是要辦理貸款的，契約純粹
    是要幫忙貸款用的，所以才有第二份契約書。實際上我們也沒有去承包，純粹是
    幫忙災區的人，沒有收取任何費用。後來上訴人有來找我說為何有二份工程契約
    書，在這之前上訴人都沒有來找過我，我也不認識上訴人，打工程契約之前我也
    沒有見過上訴人，都是彭肇基和我聯絡。如何承包的事情我也不清楚，上訴人、
    彭肇基也沒有告訴我每坪是用二萬八千元承包。」、「第一份工程契約上面的字
    是我寫的，第二份是影印第一份工程契約，只有工程總價部分有修改，那不是我
    寫的，徐代書寄過來修改時我只是用印而已，用印後再寄回去給徐代書。」、「
    工程契約書上三個人的名字是我寫的、印章也是我蓋的，因為那只是參考用的，
    被上訴人印章是彭肇基拿過來由我用印的，用印後我把被上訴人印章連同契約書
    都交還給彭肇基。第一份工程契約書是我直接拿給彭肇基，第二份修改是寄徐代
    書。」等語（見本院卷一二一、一二二頁），由上開彭肇基、林季敏證言，得知
    上訴人提出之工程總價為三百八十萬九千三百元之工程契約書，並非兩造簽訂，
    而係因被上訴人要申請貸款，始由辦理貸款手續之徐代書將原訂為二百零四萬元
    之工程契約書上之工程總價款修改為三百八十萬九千三百元後，寄回給鈞榮營造
    股份有限公司負責人林季敏蓋章，以利被上訴人申請貸款用，自難據該份契書認
    上訴人主張之工程總價為真實。另證人鄭慶輝雖在原審證稱：「九二一地震之後
    我與原告（按即上訴人，下同）去被告（按即被上訴人，下同）家裡有七、八次
    ，是原告找我一起去承攬工程，後來因為太遠所以沒有加入。兩造談價錢的時候
    我有在場，一開始談價格洪先生就報價三萬八千元，並說市價調漲價格會跟著調
    漲，楊先生有接受這個價格，他們未簽約的原因我不清楚，楊太太有沒有說太貴
    我忘記了，當初在場的有我與原告及被告夫婦四個人，楊太太長得不高、胖胖的
    比楊先生胖，楊先生比較沒有頭髮，二人看起來大概六十歲上下。」等語（見原
    審卷一四四、一四五頁），惟其證言與上訴人陳述兩造約定工程總價之過程：八
    十八年十月至十二月間，每星期大約去埔里二次，鄭先生大概也有跟我去被上訴
    人家裡三、四次以上，伊與被上訴人談價錢的時候有鄭慶輝、被上訴人夫婦在場
    ，鄭慶輝是要去找案子做，他應該有聽到每坪約定三萬八千元，當初被上訴人太
    太有說可不可以算便宜一點，價格是在年底時候確定，我有跟被上訴人說如果介
    紹一戶我就退房屋總價的百分之三佣金給他，當時鄭先生在不在場我忘記了等語
    （見原審卷一四四頁），其二人對於證人前往被上訴人家中之次數、原因等情節
    並不相符，另工程價格為何、是否應於市價漲價時跟著調漲、被上訴人及其妻對
    價格高低有無意見等細節均為契約重要爭點，上訴人與證人就該部分情節之陳述
    亦非完全相符，再參以上訴人對於證人鄭慶輝是否有聽到兩造約定以每坪三萬八
    千元為造價、及證人是否在場等情無法確定等情，實難據證人上開非無瑕疵之證
    詞為兩造約定工程總價為每坪三萬八千元之證明。另證人即系爭房屋之現場監工
    黃文坤在原審證稱：「我是現場的監工，成本價是三百多萬元，但是他們當初約
    定我不知道。」（見原審卷五五頁），在本院證稱：「．．．當初要蓋房子施工
    前我有聽上訴人對我說建價每坪四萬多元，上訴人說完後第三、四天就開工拜拜
    ，我沒有聽被上訴人說，也不知道雙方約定一坪建價多少錢，二份合約書我不知
    道也沒有看過。」等語（見本院卷一００頁），亦不足以證明上訴人主張為實在
    。
五、(1)被上訴人抗辯兩造約定工程價款為二百零四萬元，加稅後為二百十四萬元，係
    因被上訴人擔任里長，上訴人希望被上訴人為上訴人辦理重建說明價，並以被上
    訴人之房屋為樣本，招攬災區重建及復建工程，上訴人始願意以優惠之價格為被
    上訴人建屋，被上訴人實際上亦為上訴人辦理了多場說明會等語，業據其提出工
    程總價約定為二百零四萬元之契約書影本一份為證，並經證人楊林璧在原審、證
    人楊智斐在本院證稱在卷，經核本件契約與上訴人提出之契約書，除工程金額外
    ，其餘內容、字跡、印文均相同，參以證人彭肇基、林季敏前開證詞，及證人徐
    雅仁在原審證稱：「鈞榮公司的林小姐（指林季敏）先寄貳佰零肆萬元的契約影
    本給我，請我到農會辦理」等語（見原審卷一六二頁），堪信上訴人提出金額為
    三百八十萬九千三百元之契約書係以被上訴人提出之金額為二百零四萬元之契約
    書加以影印修改而來，上開工程價額為二百零四萬元之契約書為兩造間就系爭房
    屋首次簽訂之書面原始契約書，堪以認定。證人即代書徐雅仁雖在原審否認有看
　　過三百多萬元金額之契約書（見原審卷一六二頁），惟本件被上訴人向埔里鎮農
　　會申請貸款手續是由徐雅仁承辦，上開工程總價載為三百八十萬九千三百元之契
　　約書係上訴人自農會影印出來一節，業據上訴人在原審陳述在卷（見原審卷一三
　　一頁），該份契約書顯係證人徐雅仁於辦理申請貸款時提供給農會核貸用，證人
　　否認其有看過該份契約書，顯因工程總價金額為其修改，恐擔負責任所致，其所
　　為上開與彭肇基、林季敏相違之證詞，自不足採信。另證人彭肇基雖證稱簽訂二
　　百零四萬元之契約書係依國稅局認定之基本造價簽訂，可節省稅金，及上訴人不
　　知有該份契約書等語，惟本件書面契約書既係為了提供被上訴人貸款始簽訂，稅
　　捐問題應非其考慮重點，且工程價款如何攸關兩造權利義務關係，如未經兩造同
　　意，彭肇基豈有擅自作主加以簽訂之理，是工程總價金額為二百零四萬元之契約
　　書應係經兩造同意簽訂無訛，證人彭肇基證詞有關稅捐部分及上訴人不知二百零
　　四萬元契約書部分，核與常情不符，自不可採。再查，被上訴人確實於八十八年
　　十二月間為上訴人辦理多場說明會，上訴人在會中有說伊蓋鋼骨結構屋，服務好
　　價格低，被上訴人亦說上訴人要將為伊蓋的房屋做樣品屋給大家看等情，業經參
　　加上開說明會之證人林明賓、林明章在原審證稱明確（見原審卷九九頁），並經
　　證人陳啟賢在本院證稱在卷（見本院卷一五五、一五六頁），並有被上訴人提出
　　之重建、改專業營造工程說明書在原審卷、陳啟賢提出之同上說明書及上訴人名
　　片影本一份附在本院卷可稽，被上訴人所辯，足信為實在。再查，臺灣省建築師
　　公會鑑定系爭建物造價為三百十萬四千一百零九元一節，固有該會九十一年四月
　　九日台建師鑑（90073）字第3749－2號鑑定報告書一份為憑，惟兩造間並非以房
　　屋之實際造價為契約工程總價，而係上訴人考量被上訴人以系爭建物為樣品屋，
　　為上訴人辦理招攬工程說明會之情形下，給予被上訴人之優惠價格，縱該價格低
　　於上開鑑定造價金額，亦不足以證明被上訴人抗辯之工程總價不實在。(2)被上訴
　　人辯稱上訴人所蓋之房子並未完工，被上訴人另找人完成並支付工程款十一萬八
　　千六百六十四元、並曾代上訴人墊付十三萬三千九百三十五元款項予廠商及工人
　　，被上訴人支付之金額已超過系爭房屋工程款等情，有世煌法律事務所函、存證
　　信函、估價單、請款單、收據等件影本在原審卷為證，且為上訴人所不爭執，被
　　上訴人抗辯其已支付超過兩造工程總價款之金額，上訴人不得再向其請求給付工
　　程款等語，自堪採信。
六、末按，工作未完成前，定作人得隨時終止契約，民法第五百十一條定有明文。被
    上訴人辯稱伊於按期給付工程款二百萬元後，上訴人竟於八十九年九月二十三日
    起停止施工，致系爭房屋工程尚有水塔、馬桶、四周水溝、大門前地磚等未完工
    ，且已完成之牆面部分亦有漏水現象，現場之廢棄土亦未清除，經被上訴人於同
    年十一月十三日函催上訴人繼續施工後，上訴人仍拒不履約，被上訴人乃於同年
    十一月二十三日以存證信函向上訴人為終止系爭契約之意思表示等情，為上訴人
    所不爭，並有存證信函附在原審卷可稽，本件契約既經終止，上訴人即不得再據
    承攬契約於終止契約後請求被上訴人就未完成工程給付工程款，被上訴人上開抗
    辯，自可採信。
七、從而，上訴人依承攬之法律關係請求被上訴人給付一百四十四萬元，及自起訴狀
    繕本送達翌日起至清償日止，按年息百分之五計算之利息，即無理由，不應准許
    。其假執行之聲請亦因訴之駁回而失所依附，應併駁回之。原審因而為上訴人敗
    訴之判決，核無不合，上訴人指摘原審判決不當，求予廢棄改判，為無理由，應
    予駁回。
八、本件事證已臻明確，兩造其餘攻擊防禦及舉證，對判決結果不生影響，爰不予一
    一論述，另被上訴人聲請訊問證人賴登堂、林輝彰二人，經本院通知，無正當理
    由未到庭陳述，核其待證事實與證人林明章、林明賓、陳啟賢證言內容相同，爰
    無再予訊問必要，附此敘明。
據上論結：本件上訴為無理由，依民事訴訟法第四百四十九條第一項、第七十八條，
判決如主文。
中　　　華　　　民　　　國　　九十一　　年　　　十　　　月　　二十九　　日
~B1民事第七庭審判長法　官　簡清忠
~B2　　　　　　　　法　官　盧江陽
~B3　　　　　　　　法　官　陳賢慧
右為正本係照原本作成。
不得上訴。
~B　　　　　　　  書記官　瑞芳
中　　　華　　　民　　　國　　九十一　　年　　　十　　　月　　 三十　　 日
                                                                        Ｈ
